臺灣屏東地方法院刑事判決　　　　　　　　　　　　九十一年度交易字第一五八號
　　公　訴　人　臺灣屏東地方法院檢察署檢察官
　　被　　　告　己○○
　　被　　　告　甲○○
右列被告等因公共危險案件，經檢察官提起公訴（九十年度偵字第七五○六號），本
院判決如左：
    主  文
己○○服用酒類，不能安全駕駛動力交通工具而駕駛，處拘役伍拾日，如易科罰金，
以參佰元折算壹日。
甲○○服用酒類，不能安全駕駛動力交通工具而駕駛，處拘役肆拾日，如易科罰金，
以佰元折算壹日。
    事  實
一、己○○於民國九十年十一月二十二日十七時許（起訴書誤書為十六時），在屏東
    縣來義鄉來義村來義第九林班地工地與友人飲酒，明知已因飲酒過量而有輕度酩
    酊、說話含糊、腳步不穩、噁心、多辯等酒醉症狀，達不能安全駕駛動力交通工
    具之狀況，仍於當日十八時許，駕駛車牌號碼ＶＪ－五八六號混凝土車，自上開
    工地沿屏東縣來義鄉○○村○○路由東往西行駛，欲返回位在屏東縣潮州鎮○○
    路○段五十三號之「高雄混凝土工業股份有限公司」；甲○○於九十年十一月二
    十二日十八時許，在屏東縣來義鄉來義村「內社廣場」與友人飲酒，明知已因飲
    酒過量而有中度酩酊，運動失調、平衡障礙、判斷力遲頓等酒醉症狀，達不能安
    全駕駛動力交通工具之狀況，仍於當日十八時三十分許，騎乘車牌號碼ＰＶＤ－
    五八六號機車，自上開「內社廣場」沿屏東縣來義鄉○○村○○路由東往西行駛
    ，欲返回位在屏東縣來義鄉義林村義林五號住處。迨於當日十八時四十分許，二
    人同時駛至屏東縣來義鄉○○村○○路二十七號路燈（起訴書誤載為萬丹鄉○○
    路五○八號）前之上坡路段時，均因酒後判斷力及反應能力不佳，甲○○未保持
    安全之行車距離逕自按鳴喇叭欲超越己○○所駕駛之混凝土車；己○○則迄未注
    意甲○○騎車接近，二車因而發生擦撞，甲○○人車倒地受傷（過失傷害部分業
    經撤回告訴），己○○未發現肇事沿路續行返回上址公司。嗣警方據報前往處理
    ，於當日二十時四十分許測得己○○呼氣酒精濃度為每公升○點五二毫克；當日
    二十一時七分測得甲○○呼氣酒精濃度為每公升○點七八毫克而查獲。
二、案經屏東縣警察局潮州分局報告臺灣屏東地方法院檢察署檢察官偵查起訴。
    理  由
一、訊據被告己○○矢口否認有何酒醉駕車之犯行，辯稱：伊是在案發當日二十時返
    回公司後與同事喝酒，駕車前並未飲酒。警、偵訊時承認酒後駕車，是被打迷糊
    了，才會承認云云。然查：
（一）被告酒後駕車之事實，迭據被告於警訊時坦承：「（問：你於十一月二十二日
      十八時在來義鄉（村）要開車回潮州前有無飲酒？我有喝酒。」，「我是和工
      地的工人一起喝維士比．．．，天黑就結束了。」（參警卷第二頁正面）、於
      偵查中坦承：「．．．在來義鄉的工地喝。」（參偵卷第四頁反面）等語明確
      。被告己○○雖辯稱係遭人毆打才會承認酒後駕車云云，然被告己○○於警、
      偵訊中對於案發前後親身之歷程交代甚詳，並無意識不清之狀態。又據被告己○○所稱：「．．．甲○○他們村的村民到我們公司說我擦撞到甲○○機車逃
      逸，跑來打我．．．。」等語（參偵卷第五頁正面），則被告己○○遭毆緣由
      ，即與酒後駕車無關，其無需反於真實自承上揭不利於己之事實。且依其所提
      出之驗傷證明書載明：右手臂瘀青約四Ｘ二點五公分、左足紅腫塊約五Ｘ四公
      分、上背表淺傷（抓痕）約一五Ｘ七公分、右觀部腫大約四Ｘ四公分，又均為
      皮肉傷勢，衡無因上開傷勢致生精神迷糊不清之結果，是被告己○○此部分所
      辯，並不足信。其於警、偵訊時所供酒後駕車之陳述，應為事實，而可採信。
（二）被告己○○另辯稱於案發當日二十時返回公司後與同事喝酒云云，並舉證人丁○○及丙○○作證。惟查，被告己○○於上開公司為警查獲時，無何飲酒之事
      實，業據證人即處理本件車禍之警員乙○○於本院審理時供稱：「．．．我們
      查知肇事的車子是高雄混凝土公司的車，然後我們就直接到肇事的混凝土公司
      ，當時約八點（即二十時），現場有戊○○．．．等人，我就直接問公司的人
      ，是哪一位駕駛開的車．．．他（指己○○）說是他開的．．．當時他身上有
      酒味．．．那時也沒有看到住在洗車場旁喝酒，而且也沒有看到公司其他人在
      洗車旁喝酒．．．。」等語明確，核與證人戊○○於本院審理時供稱：「．．
      ．我有看到人在洗車的地方，但沒有看到現場有人在喝酒．．．。」（均參本
      院九十一年九月二十五日訊問筆錄）等語相符。至證人丁○○及丙○○雖均陳
      稱於案發當日二十時許與被告己○○飲酒等語，惟質之其等飲酒處所，證人丁○○供稱係在洗車場喝的；證人丙○○則稱在公司休息室喝的，此部分重要之
      供述不一而有瘕疵，證人丁○○及丙○○所述，已值懷疑。再被告己○○所稱
      飲酒之時，即案發後證人乙○○、戊○○至公司找尋被告己○○之時，被告己○○又如何與證人丁○○及丙○○共同飲酒？是證人丁○○及丙○○所述，無
      足為被告己○○有利之證據，被告己○○此部分之辯解，顯為卸責之詞，無足
      採信。
（三）被告己○○為警查獲時，於事發當日二十時四十分許測得其呼氣酒精濃度達每
      公升零點五二毫克，且語言含糊不清、多話等情，有卷附酒精濃度測試值及測
      試觀察記錄表各一紙可佐，並經證人乙○○證述明確。而被告己○○係於上開
      酒精濃度測試時點前二小時四十分即當日十八時許酒後駕車上路，依法務部法
      醫研究所九十年二月一日法醫所九十清字第一五０號函所載每小時血液中酒精
      濃度下降約十至十九ｍｇ＼ｄＬ，據此估算被告己○○於同日十八時許之呼氣
      酒精濃度為每公升○點六四毫克至○點七五毫克間，此有法醫研究所上開函件
      影本一紙可按。而依卷附「呼出氣體內含酒精濃度與血液中酒精濃度及呈現症
      狀之關係表」所示，被告於駕車當時已呈現輕度酩酊、說話含糊、腳步不穩、
      噁心、多辯等酒醉症狀。而飲酒後呼氣酒精濃度達上開程度時，其肇事率約為
      正常人之十倍至二十五倍，亦有卷附中央警察大學交通系暨交通管理研究所蔡
      中志教授所製之酒精濃度與肇事率之關係對照表可佐，參照被告己○○酒醉駕
      車與被告甲○○發生車禍之事實，有道路交通安全事故調查報告表在卷可稽，
      而被告己○○對上開車禍卻自承渾然不知，其酒醉致反應力及判斷力不佳至明
      ，是被告己○○確已酒醉達於不能安全駕駛動力交通工具之程度，被告己○○
      酒醉駕車之事實明確，其犯行堪以認定。
二、右揭被告甲○○酒醉駕車之事實，業據其於警訊及偵查中坦承不諱。而被告甲○○為警查獲時，於事發當日二十一時許測得其呼氣酒精濃度高達每公升零點七八
    毫克，且腳步不穩、語言含糊不清及困滯木僵等情，有卷附酒精濃度測試值及測
    試觀察記錄表各一紙可佐。又被告甲○○係於上開酒精濃度測試時點前二小時三
  十分即當日十六時三十分許酒後駕車上路，依法務部法醫研究所九十年二月一日
    法醫所九十清字第一五０號函所載每小時血液中酒精濃度下降約十至十九ｍｇ＼
    ｄＬ，據此估算被告甲○○於案發當日十八時三十分許之呼氣酒精濃度為每公升
    ○點八九毫克至一點○毫克間，此有法醫研究所上開函件影本一紙可按。依卷附
    「呼出氣體內含酒精濃度與血液中酒精濃度及呈現症狀之關係表」所示，被告於
    駕車當時已呈現中度酩酊、運動失調、平衡障礙、判斷力遲鈍等症狀。而飲酒後
    呼氣酒精濃度達上開程度時，其肇事率約為正常人之五十倍以上，亦有卷附中央
    警察大學交通系暨交通管理研究所蔡中志教授所製之酒精濃度與肇事率之關係對
    照表可佐。參照被告甲○○確因酒醉駕車與被告己○○所駕駛之混凝土車發生車
    禍之事實，有道路交通安全事故調查報告表在卷可稽。則被告甲○○確已酒醉達
    於不能安全駕駛動力交通工具之程度，被告甲○○酒醉駕車之事實明確，其犯行
    堪以認定。
三、核被告己○○、甲○○二人所為，各係犯刑法第一百八十五條之三不能安全駕駛
    動力交通工具罪。爰審酌被告二人無視政府法令之宣導及社會大眾生命及財產之
    安全，執意酒後駕車，態度輕忽、被告二人之酒醉程度、幸僅被告甲○○自身受
    傷，未造成重大損害及被告己○○否認犯行，態度不佳；被告甲○○坦認犯行，
    態度尚可等一切情狀，各量處如主文所示之刑，並均諭知易科罰金之折算標準。
四、被告甲○○經合法傳喚，無正當理由而不到庭，本院認係應處拘役之案件，爰不
    待其等陳述，逕行判決。
據上論斷，應依刑事訴訟法第第二百九十九條第一項前段、第三百零六條，刑法第一
百八十五條之三、第四十一條第一項前段，罰金罰鍰提高標準條例第二條，判決如主
文。
中      華      民      國      九十一      年    十一  月      七    日
                                      臺灣屏東地方法院交通法庭
                                          法  官  林昌義
右正本證明與原本無異。
如不服本判決應於收受本判決後送達後十日內向本院提出上訴書狀，其未敘述上訴理
由者，並得於提起上訴後十日內向本院補提理由書狀（均須按他造當事人之人數附繕
本 ）「切勿逕送上級法院」
                                          書記官   蔡德章
中      華      民      國      九十一      年    十一    月      七    日
附錄法條
刑法第一百八十五條之三
服用毒品、麻醉藥品、酒類或其他相類之物，不能安全駕駛動力交通工具而駕駛者，
處一年以下有期徒刑、拘役或三萬元以下罰金。
